【裁判字號】    99,抗,1253
【裁判日期】    991029
【裁判案由】    聲請定其應執行刑
【裁判全文】
臺灣高等法院刑事裁定                  99年度抗字第1253號
抗  告  人
即  被  告  甲○○
上列抗告人因檢察官聲請定其應執行刑案件，不服臺灣板橋地方
法院中華民國99年9月8日所為定其應執行刑裁定（99年度聲字第
4377號），提起抗告，本院裁定如下：
    主  文
抗告駁回。
    理  由
一、被告抗告意旨略以：參照如「販賣毒品案例」，該案件之被
    告所犯5次販賣行為，判刑各判處有期徒刑15年（5個15年，
    共計75年），後定其應執行刑大約20年至23年，又如「強盜
    案件」，該案件之被告犯普通強盜案件6件，分別判刑5年6
    月（6個5年6月，合計33年）定應執行刑6至8年左右，再比
    如8次吸食毒品分別判刑1年（合計8年），後定應執行刑卻
    成7年左右，顯見同一刑法對於定應執行刑之差異甚大，有
    違反公平原則之虞。再者，通常法院對於販賣第二級毒品之
    案件，其量刑多為7年至8年，相較多次施用毒品者，反因一
    罪一罰，而使得吸用毒品之輕罪於合併定應執行刑後之刑期
    反較販賣毒品為重，亦與比例原則有悖。為此，爰依法提起
    抗告，請求給予受刑人一合理公正之裁定云云。
二、按裁判確定前犯數罪者，併合處罰之，數罪併罰有二裁判以
    上者，應依刑法第51條之規定定其應執行之刑，刑法第50條
    、第53條分別定有明文。而依刑法第51條第5款規定，宣告
    多數有期徒刑者，應於各刑中之最長期以上，各刑合併之刑
    期以下，定其應執行之刑期，但不得逾法定之30年（修正前
    舊法為20年）最高限制，此即外部性界限。又除外部性界限
    外，法院對於自由裁量權之行使，仍應受比例原則、公平正
    義原則之規範，謹守法律秩序之理念，體察法律之規範目的
    ，使其結果實質正當，合於裁量之內部性界限，俾與立法本
    旨相契合。法院為裁判時，二者均不得有所踰越（96年度台
    上字第7583號判決、97年度台上字第2017號判決參照）。
三、經查：
  (一)本件受刑人所犯如原裁定附表所示7罪，分別經台灣板橋地
    方法院宣告有期徒刑3月、4月、3月、9月、9月、7月、7月
    確定，經檢察官聲請定應執行刑。揆諸前揭說明，法院應於
    各刑中之最長期以上（即9月以上），各刑合併之刑期以下
    （即3年6月以下），定其應執行之刑期。從而，原裁定參酌
    受刑人所犯7罪，定其7罪之應執行刑為有期徒刑2年9月，自
    難認原法院就本件裁量權之行使，有何違法或不當之處。何
    況，受刑人所舉事例，均屬個案審判中量刑之參考，尚非本
    件判決確定後定應執行刑法院所得調查審酌之事項，受刑人
    執此指摘原裁定有違反比例或公平原則之情事，自無足採。
  (二)綜上，因認本件抗告為無理由，應予駁回。
據上論斷，應依刑事訴訟法第412條，裁定如主文。
中    華    民    國    99    年    10    月    29    日
                  刑事第二庭審判長法  官  洪光燦
                                  法  官  李麗玲
                                  法  官  林恆吉
以上正本證明與原本無異。
如不服本裁定，應於收受送達後5日內向本院提出抗告狀。
                                  書記官  陳盈璇
中    華    民    國    99    年    11    月    1     日

司法院資訊處製作；財團法人民間司法改革基金會備份。
